【裁判字號】    89,交訴,118
【裁判日期】    900410
【裁判案由】    公共危險等
【裁判全文】
臺灣新竹地方法院刑事判決                        八十九年度交訴字第一一八號
    公  訴  人  臺灣新竹地方法院檢察署檢察官
    被      告  甲○○
右列被告因公共危險等案件，經檢察官提起公訴（八十九年度偵字第四五七Ｏ號），
本院判決如左：
    主  文
甲○○服用酒類，不能安全駕駛動力交通工具而駕駛，累犯，處有期徒刑月；又因
過失傷害人，累犯，處有期徒刑肆月；又駕駛動力交通工具肇事，致人傷而逃逸，累
犯，處有期徒刑拾月。應執行有期徒刑壹年月。
    事  實
一、甲○○前曾因過失傷害案件，經臺灣苗栗地方法院於民國八十八年五月三十一日
    ，以八十七年苗交簡字第四九號判處有期徒刑三月，如易科罰金，以三百元折算
    一日確定，於八十九年三月一日易科罰金執行完畢，竟仍不知悔改，復於八十九
    年八月十日晚上十時三十分許之酒後（未達心神喪失或精神耗弱之程度），明知
    其已不能安全駕駛動力交通工具，仍駕駛其所有之車號ＬＣ─六五Ｏ三號紅色自
    用小客車，自其位於新竹市○○路一三七號之租屋處出發，行駛於道路，於翌（
    十一）日凌晨零時二十五分許，行經新竹市○○路○段四二Ｏ巷巷口，由苗栗縣
    頭份鎮往新竹市方向時，應遵守路口交通號誌之指示及注意車前狀況，並隨時採
    取必要之安全措施，且依當時天候、視距良好，並無不能注意之情形，卻因受酒
    精作祟影響而未能注意，以致撞及與其同向、在前行駛、亦行經上開路口正停車
    等待紅燈、由乙○○騎乘之車號ＦＧ七─三一八號重型機車後方，致乙○○人車
    倒地，並受有頭、臉、右側肢體多處擦傷及頸部扭傷等傷害；詎甲○○明知其駕
    駛汽車肇事已致乙○○受有上開之傷害，應即採取救護或其他必要措施，並向警
    察機關報告，竟未下車對於乙○○施以任何妥善必要之救護措施，反而駕駛前開
    自小客車車輛往新竹市區方向加速逃逸，適為在對向車道亦停下等待紅燈、由周
    慶源駕駛車號二Ｈ─七七五九號自小客車附載之陳文勝、陳文瑞二人見狀，趕緊
    在後追趕並報警處理，直至新竹市○○路成德國中前，會同警員當場查獲，經警
    員當場以酒精測試器測試其呼氣酒精濃度，仍高達每公升Ｏ‧七九毫克而得悉上
    情。
二、案經新竹市第三分局報告臺灣新竹地方法院檢察署檢察官偵查起訴。
    理  由
一、訊據被告甲○○對於其酒後駕車，並於上開時、地因不慎自後追撞機車致被害人
    乙○○倒地受傷，且於肇事後離開現場之事實，業已於偵查中及本院審理時坦承
    不諱，惟辯稱：伊之所以會離開現場，是因為被附近民眾喊打云云。經查，
（一）就被告坦承部分，核與告訴人即被害人乙○○指訴之被害情節相符，並據目擊
      證人陳文瑞、陳文勝二人分別於警訊及偵訊中證述綦詳，且有酒精濃度測試單
      、道路交通事故調查報告表、新竹市警察局竹市警交字第Ｅ00000000
      號舉發違反道路交通管理事件通知單及國軍新竹醫院附設民眾診療服務處第八
      九三七二六號診斷證明書各一紙附卷可稽，被告自白於酒後駕車並不慎撞及被
      害人乙○○致其受傷，且離開現場之事實，告訴人指訴被告傷害其身體之事實
      ，均可以認定。
（二）按駕駛人駕駛汽車，應遵守道路交通號誌之指示及注意車前狀況，並隨時採取
      必要之安全措施，道路交通安全規則九十條、第九十四條第三項分別定有明文
      。被告駕駛汽車行經上開路口，應遵守當時燈號為紅燈需暫停之規定，且被害
      人復停車在其前方，依當時天候及視距均良好，並不能注意之情形，竟疏未注
      意而自後撞及被害人所騎乘之機車，導致人車倒地，被害人並受有上開傷勢，
      被告對於本件車禍之發生顯有過失，且被告之過失行為與被害人所受之上開傷
      害間，並有相當因果關係，亦堪以認定。
（三）至於被告在本院訊問審理時辯稱：是因為肇事後被民眾喊打，由於害怕才駕車
      逃逸部分，雖被害人乙○○於被被告撞及後因當場昏迷而不復記憶，業據其指
      陳在卷，惟案發當時為凌晨時分，街上來往行人不多，被告如在肇事後立即下
      車救護傷患，又豈會遭人喊打？且此部分已據證人陳文瑞、陳文勝二人結證稱
      ：我們是等紅綠燈時看到被告撞到人後並未停下車，反而加速逃逸，我們才馬
      上迴車追趕並報警等語在卷。證人陳文瑞、陳文勝二人與被告及被害人間均素
      不認識，被告亦坦承係證人陳文瑞、陳文勝二人會同警員將其查獲，衡情，渠
      等若非親自見聞此事，且因正義感油然而生，何須在後追趕並構陷被告？況本
      件若不是證人陳文瑞、陳文勝二人路見不平挺身而出，恐怕被害人至今仍無法
      找到肇事之人，是以，被告於肇事致人受傷後逃逸之事實已明，無論其逃逸之
      原因及主觀心態為何，均無礙於本罪之成立。
  綜上所述，本件事證已臻明確，被告之犯行洵堪認定，應予依法論科。
二、核被告甲○○所為，係犯刑法第一百八十五條之三之服用酒類不能安全駕駛動力
    交通工具而駕駛罪、同法第一百八十五條之四之駕駛動力交通工具肇事致人傷而
    逃逸罪及同法第二百八十四條第一項前段之過失傷害罪。其所犯上開三罪間，犯
    意各別，行為互殊，應予分論併罰。末查，被告前曾因過失傷害案件，經臺灣苗
    栗地方法院於八十八年五月三十一日，以八十七年苗交簡字第四九號判處有期徒
    刑三月，如易科罰金，以三百元折算一日確定，並於八十九年三月一日易科罰金
    執行完畢，有臺灣新竹地方法院檢察署刑案資料查註紀錄表及臺灣高等法院被告
    全國刑案紀錄表各一份在卷可按，其於受有期徒刑之執行完畢後，五年以內再犯
    本件有期徒刑以上之罪，均為累犯，均應依刑法第四十七條之規定加重其刑。又
    被告酒後駕車致人受傷依法應負刑事責任，就其所犯上開過失傷害罪部分，應依
    道路交通管理處罰條例第八十六條第一項之規定，遞加重其刑。爰審酌被告前即
    因相類似之過失傷害案件觸法（有臺灣苗栗地方法院八十七年苗交簡字第四九號
    判決一份在卷可佐），竟於酒後仍駕車上路，顯然未從前案得到教訓，再考量本
    件車禍其過失之程度、於肇事後復逃逸而置被害人之生命安全於不顧，雖其事後
    坦承大部分犯行，惟仍避重就輕，且至今尚未與被害人達成和解，態度不佳等一
    切情狀，分別量處如主文所示之刑，並定其應執行刑，以資懲儆。
三、據上論斷，應依刑事訴訟法第二百九十九條第一項前段，道路交通管理處罰條例
    第八十六條第一項，刑法第十一條前段、第一百八十五條之三、第一百八十五條
    之四、第二百八十四條第一項前段、第四十七條、第五十一條第五款，罰金罰鍰
    提高標準條例第一條前段，判決如主文。
本案經檢察官吳金棟到庭執行職務。
中      華      民      國    九十      年      四      月      十      日
                                  臺灣新竹地方法院交通法庭
                                      法  官  遲  中  慧
右正本證明與原本無異。
如不服本判決，應於判決送達後十日內向本院提出上訴狀( 應附繕本 )，上訴於
臺灣高等法院。
                                      書記官  龔  柏  萃
中      華      民      國    九十      年      四      月      十      日
附錄論罪科刑法條全文：刑法第一百八十五條之三、第一百八十五條之四、第二百八
                      十四條第一項
中華民國刑法第一百八十五條
 (妨害公眾往來安全罪)
損壞或壅塞陸路、水路、橋樑或其他公眾往來之設備或以他法致生往來之
危險者，處五年以下有期徒刑，拘役或五百元以下罰金。
因而致人於死者，處無期徒刑或七年以上有期徒刑。致重傷者，處三年以
上十年以下有期徒刑。
第一項之未遂犯罰之。
中華民國刑法第二百八十四條
 (過失傷害罪)
因過失傷害人者，處六月以下有期徒刑、拘役或五百元以下罰金，致重傷
者，處一年以下有期徒刑、拘役或五百元以下罰金。
從事業務之人，因業務上之過失傷害人者，處一年以下有期徒刑、拘役或
一千元以下罰金，致重傷者，處三年以下有期徒刑、拘役或二千元以下罰
金。


司法院資訊處製作；財團法人民間司法改革基金會備份。
